臺灣苗栗地方法院刑事判決　　　　　　　96年度簡上字第27號
上　訴　人　臺灣苗栗地方法院檢察署檢察官
被　　　告　乙○
上列上訴人因被告侵占案件，不服本院苗栗簡易庭96年度苗簡字
第152 號，中華民國96年2 月26日第一審簡易判決（聲請簡易判
決處刑案號：臺灣苗栗地方法院檢察署95年度偵字第2044號），
提起上訴，本院管轄之第二審合議庭判決如下：
    主  文
上訴駁回。
    犯罪事實及理由
一、本案經本院審理結果，認第一審判決認事用法及量刑均無不
    當，應予維持，並引用第一審判決書記載之事實、證據及理
    由（如附件，惟第3 頁第7 行之「受刑人」應更正為「被告
    」）。
二、上訴意旨略以：茲據告訴人甲○○具狀以被告乙○自民國38
    年間即侵占告訴人等10餘人之租金，期間長達53年之久，又
    拒將侵占之租金歸還告訴人等，原審僅判處被告拘役40日，
    量刑顯然輕縱，而請求檢察官上訴，經核尚非顯無理由，爰
    提起上訴等語。
三、按量刑輕重，係屬事實審法院得依職權自由裁量之事項，苟
    已斟酌刑法第57條各款所列情狀而未逾越法定刑度，不得遽
    指為違法。又在同一犯罪事實與情節，如別無其他加重或減
    輕之原因，下級審法院量定之刑，亦無過重或失輕之不當情
    形，則上級審法院對下級審法院之職權行使，原則上應予尊
    重（最高法院72年台上字第6696號判例、85年度台上字第24
    46號判決意旨參照）。經查，本案被告連續侵占告訴人等共
    有人所有地租之犯行，係自91年10月9 日臺灣高等法院87年
    度上更（一）字第334 號判決確定後開始，至94年間終了，
    期間不過4 年，此業經原審及本院認定在案，並非如告訴人
    所謂自38年間起、期間長達53年；再被告已於偵查中按其每
    年自佃農林錦實、林阿和2 人處收取之稻穀數量、行政院農
    業委員會農糧署北區分署函所示苗栗縣90年至94年梗種稻穀
    每百公斤年平均躉售價格（95年度偵字第2044號卷第51頁）
    及系爭2 筆土地之土地登記公務用謄本所示各共有人權利範
    圍（94年度交查字第243 號卷第63至75頁），計算系爭2 筆
    土地各共有人自90年至94年應獲分配之租金及法定利息，分
    別以郵政匯款或提存之方式對包括告訴人甲○○、丙○○在
    內之各共有人提出賠償給付（95年度偵字第2044號卷第52至
    174 頁），足見被告亦無拒將其於91年至94年間犯罪所得之
    利益歸還告訴人之行為。原審詳為審酌被告之犯罪動機、目
    的、手段係侵占共有土地之地租，亦即約1 萬2 百台斤之稻
    穀、對告訴人所生之損害，及未能取得告訴人之諒解等刑法
    第57條各款所列情狀後，量處被告拘役40日，及諭知易科罰
    金之折算標準，要無違法可言，前開所宣告之刑與被告犯罪
    情節及犯後態度相衡，亦難謂有過輕之不當情形，揆諸前揭
    說明，本院對原審之職權行使，自當予以尊重。上訴人徒執
    上情提起上訴，為無理由，應予駁回。
四、據上論斷，應依刑事訴訟法第455 條之1 第1 項、第3 項、
    第364 條、第368 條、第373 條，判決如主文。
本案經檢察官石東超到庭執行職務。
中　　華　　民　　國　　96　　年　　6 　　月　　5 　　日
                  刑事第一庭    審判長法　官  劉興浪
                                      法  官  蔡志宏
                                      法  官  羅貞元
以上正本證明與原本無異。
不得上訴。
                                      書記官  劉秋雯
中　　華　　民　　國　　96　　年　　6 　　月　　5 　　日
